# 关于合并报表的期初数问题

提问人：grzdwmq 时间：2011-02-21 14:42:13
母公司A与 2010 年 6 月成立，由于股权转让使 2005 年已成立的B公司成为A的子公司，请问:编制 2010 年底合并报表时，年初数该怎样编制？

回答人：chenyiwei
如果合并报表就是常规的年度报表，不是IPO、发债申报等特殊用途的报表，则建议合并报表也是从母公司设立日开始编制，没有期初数。

回答人：chenyiwei
回复 报纸 azhi 的帖子此问题以前已经讨论过。如果是IPO或者发债用途，则为了体现发行主体经营业绩的延续性，可以采用一定的编制基础模拟现已纳入发行主体的业务在发行主体成立日之前的财务和经营状况，但严格来说，发行主体成立日之前的报表不能称为“合并财务报表”而只能称为“汇总财务报表”。